臺灣高等法院刑事判決
109年度上訴字第904號
上  訴  人  
即  被  告  古竣弘



指定辯護人  本院公設辯護人李廣澤
上列上訴人即被告因殺人未遂案件，不服臺灣桃園地方法院108
年度訴字第580號，中華民國109年1月16日第一審判決（起訴案
號：臺灣桃園地方檢察署108年度少連偵字第81號），提起上訴
，本院判決如下：
    主  文
上訴駁回。
甲○○緩刑伍年，並應於緩刑期間內，按期履行如附表所示條件。
    事實及理由
一、本案經本院審理結果，認原審以上訴人即被告甲○○（下稱被
    告）共同犯修正前刑法第277條第1項之普通傷害罪，判處有
    期徒刑2年，並諭知扣案之西瓜刀1把沒收。其認事用法及量
    刑均無不當，應予維持，並引用原審判決書記載之事實、證
    據及理由（如附件）。
二、被告上訴意旨略以：被告攻擊告訴人即少年卓○銓（下稱告
    訴人）時，是朝告訴人之手部揮砍，尚不致對告訴人之生命
    造成急迫重大之危險，且告訴人傷勢經治療後，已趨近於完
    全康復，是告訴人受傷並非嚴重，原審對被告量處有期徒刑
    2年，已接近刑法第277條第1項普通傷害罪之最高法定刑3年
    有期徒刑之刑度，量刑實屬過重云云。惟查：
  ㈠按量刑係法院就繫屬個案犯罪之整體評價，為事實審法院得
    依職權自由裁量之事項。量刑判斷當否之準據，應就判決之
    整體觀察為綜合考量，不可摭拾其中片段，遽予評斷。即就
    個案量刑審酌之情狀為整體綜合之觀察，苟係以行為人之責
    任為基礎，並已斟酌刑法第57條各款所列情狀，基於刑罰目
    的性之考量、刑事政策之取向，以及行為人刑罰感應力之衡
    量等因素為之觀察，倘其刑之量定並未逾越公平正義之精神
    ，客觀上亦不生量刑畸重之裁量權濫用，自不得任意指摘為
    違法（最高法院106年度台上字第1930號判決意旨參照）。
　㈡原審量刑時業已審酌：「本案源於被告友人少年施○逸與張博
    維之細故糾紛，被告應友人少年施○逸之邀集一同前往談判
    ，於過程中卻不思理性處理、排解友人與他人間所生爭執，
    竟一時衝動夥同少年楊○勳持西瓜刀砍傷偕同張博維到場之
    告訴人，實有不該，惟念及被告犯後坦承犯行，態度尚可，
    復考量被告之素行、智識程度、生活經濟狀況、告訴人所受
    傷勢、雙方迄今未達成和解，暨被告為本件犯行之動機、手
    段、所生危害、目的等一切情狀」，係以行為人責任為基礎
    ，斟酌刑法第57條各款事由，既未逾越法定範圍，亦無違背
    公平正義之精神，客觀上不生量刑畸重或失出之裁量權濫用
    ，核與罪刑相當原則無悖，自難認原審量刑有何不當或違法
    。
　㈢再者，經綜合勾稽證人即告訴人、證人張博維、少年施○逸、
    少年黃○傑、少年楊○勳、少年劉○宏、少年胡○翔之證述、被
    告之供述及卷附原審現場監視器錄影畫面勘驗筆錄、○○醫療
    社團法人○○醫院診斷證明書等證據資料，固堪認被告主觀上
    應無殺害告訴人之動機及意圖，其持西瓜刀攻擊告訴人，係
    因見到友人遭推擠，一時衝動受到刺激所為之舉動，應非刻
    意要致告訴人於死，方為揮刀攻擊之舉動，且被告攻擊告訴
    人時，係朝告訴人非屬身體重要部位之手部揮砍，此舉尚不
    致對告訴人之生命造成急迫、重大之危險，是就被告犯行論
    以普通傷害罪。然而，衡之本件被告、少年楊○勳及少年胡○
    翔各持西瓜刀1支共同攻擊告訴人，告訴人因而受有右手腕
    切割傷併右尺骨遠端開放性骨折，右手腕肌腱筋膜撕裂及食
    指伸肌腱撕裂，左手肘深切割傷併肌肉和筋膜斷裂，左膝及
    下腹部切割傷等傷害之犯罪情節，本件被告夥同其他少年共
    同持刀砍人行為之危險性非低，且告訴人傷勢亦非輕微，是
    原審斟酌上情後，判處被告有期徒刑2年，從其行為不法內
    涵以觀，量刑尚屬適當，當無上訴意旨所指有違比例原則之
    情形存在。
  ㈣綜上所述，本件被告猶執前詞提起上訴請求從輕量刑云云，
    並無理由，應予駁回。
三、緩刑宣告及所附條件：
    查被告前未曾因故意犯罪受有期徒刑以上刑之宣告，有本院
    被告前案紀錄表在卷可查，且被告已與告訴人達成調解，此
    有本院民事庭調解筆錄1份在卷可按（見本院卷第65、66頁
    ），被告經此偵審程序及刑之宣告，自當知所警惕，本院認
    對其所宣告之刑以暫不執行為適當，爰諭知緩刑5年，以啟
    自新。又本院斟酌被告雖與告訴人成立調解，為免被告於受
    緩刑宣告後未能依約履行，爰依刑法第74條第2項第3款規定
    ，同時諭知被告應於緩刑期內按期向告訴人支付如附表所示
    之金額。若被告不履行前揭條件及負擔，且情節重大足認原
    宣告之緩刑難收預期效果，而有執行刑罰之必要者，則依刑
    法第75條之1第1項第4款規定，得撤銷其緩刑宣告，併予敘
    明。
據上論斷，應依刑事訴訟法第368條、第373條，刑法第74條第1
項第1款、第74條第2項第3款，判決如主文。
本案經檢察官董諭提起公訴，檢察官董怡臻到庭執行職務。
中　　華　　民　　國　　109 　年　　7 　　月　　16　　日
                  刑事第二十三庭審判長法　官  李釱任
                                      法　官  連育群
                                      法　官  崔玲琦
以上正本證明與原本無異。
被告不得上訴。
檢察官如不服本判決，應於收受送達後20日內向本院提出上訴書
狀，其未敘述上訴之理由者並得於提起上訴後20日內向本院補提
理由書（均須按他造當事人之人數附繕本）「切勿逕送上級法院
」。
                                      書記官  李政庭
中　　華　　民　　國　　109 　年　　7 　　月　　16　　日

附錄：本案論罪科刑法條全文
修正前刑法第277條
傷害人之身體或健康者，處3年以下有期徒刑、拘役或1千元以下
罰金。
犯前項之罪因而致人於死者，處無期徒刑或7 年以上有期徒刑；
致重傷者，處3年以上10年以下有期徒刑。

附表（緩刑所附條件）：
被告甲○○願給付告訴人即少年卓○銓新臺幣（下同）23萬元，自
民國109年6月20日起，按月給付5,000元，至全部清償完畢為止
。如一期不按時履行，視為全部到期。給付方法：由被告自行匯
款至○○○○郵局、帳號00000000000000、戶名○○○之帳戶內。